臺灣板橋地方法院民事裁定　　　　　　　94年度小上字第73號
上　訴　人　丙○○
被　上訴人　乙○○
　　　　　　甲○○
上列當事人間請求清償債務事件，上訴人對於中華民國94年9 月
2 日本院板橋簡易庭94年度板小字第1465號第一審判決提起上訴
，本院裁定如下：
    主  文
上訴駁回。
第二審訴訟費用新臺幣壹仟伍佰元由上訴人負擔。
    理  由
一、按對於小額程序第一審判決之上訴，非以其違背法令為理由
    ，不得為之，民事訴訟法第436 條之24第2 項定有明文；又
    前開上訴，其上訴狀內應記載上訴理由，並表明原判決所違
    背之法令及其具體內容，以及依訴訟資料可認為原判決有違
    背法令之具體事實，同法第436 條之25亦定有明文。是當事
    人以小額訴訟程序之第一審判決違背法令為理由提起上訴時
    ，就原判決如何不適用法規或適用法規不當，其上訴狀或理
    由書應有具體之指摘，並揭示該法規之條項或其內容，若係
    成文法以外之法則，應揭示該法則之旨趣，倘為司法院解釋
    或最高法院之判例，則應揭示該判解之字號或其內容，如依
    民事訴訟法第469 條第1 款至第5 款所列各款事由提起上訴
    者，其上訴狀或理由書應揭示合於該條款之事實；若小額訴
    訟程序上訴人之上訴狀或理由書未依上述方法為表明者，即
    難認已對原判決之違背法令有具體之指摘，其上訴自難認為
    合法（民事訴訟法第436 條之32第2 項準用第三審程序相關
    規定，並參照最高法院71年臺上字第314 號判例意旨）。再
    當事人於小額訴訟之第二審程序不得提出新攻擊或防禦方法
    ，但因原法院違背法令致未能提出者，不在此限，民事訴訟
    法第436條之28復定有明文。
二、本件上訴人對於小額程序第一審判決提起上訴，其上訴理由
    無非係以：本案兩造不懂法律，原審法官於於訴訟中問稱：
    「被告（即被上訴人）是否欠公司錢？」被告2 人（即被上
    訴人）稱「是」，但筆錄內卻記載：「我是跟公司和解，我
    只是欠公司費用」，因為筆錄內容致上訴人未簽名；再94年
    9 月2 日被上訴人於原審庭呈之高院判決，早已在前庭呈現
    過，原審法官不能因上訴人未「和解」，即訊問偏頗。況被
    上訴人明知其車靠行，所有花費皆由上訴人付，理應返還上
    訴人，並在前案簽立和解前明瞭捷運交通有限公司（下稱捷
    運公司）已將債權移轉於上訴人在案，原審疏漏被上訴人車
    所有管銷均由上訴人交納等情。核其上訴理由，多在質疑
    法官審案之態度，並未具體指出原審判決有如何違背法令情
    事，更未指明原審判決所違反之法令條項或其內容，以及依
    訴訟資料有何判決違背法令之具體事實，揆諸首揭說明，自
    不得謂已合法表明上訴理由，其上訴自難認為合法，應予駁
    回。至上訴理由中辯稱：捷運公司已將對被上訴人之債權讓
    與於上訴人乙節，核屬於小額訴訟之第二審程序中所提出之
    新攻擊方法，且其於原審之未能提出，亦非因原審法院違背
    法令所致，揆諸首揭民事訴訟法第436 條之28條文規定，此
    項新防禦方法之提出自非法之所許，本院無從審酌，併予敘
    明。
三、本件第二審裁判費1,500 元，應由上訴人負擔，爰確定如主
    文第二項所示。
四、據上論結，本件上訴為不合法，依民事訴訟法第436 條之32
    第1 項、第2 項、第444 條第1 項前段、第436 條之19第1
    項、第95條、第78條，裁定如主文。
中　　華　　民　　國　　94　　年　　11　　月　　2 　　日
                  民事第二庭  審判長法  官  林 玫 君
                                    法  官  連 士 綱
                                    法　官　潘 長 生
以上正本係照原本作成。
本裁定不得抗告。
中　　華　　民　　國　　94　　年　　11　　月　　2 　　日
                              書記官　許 清 琳
